# 求助，关于外商企业的吸收合并

提问人：jianfei1302 时间：2023-08-29 15:27:58
公司A、B为外商投资企业，受同一个控制人控制。两家公司注册资本均为美元，本位币为人民币。公司A拟吸收合并B公司。假设两家公司的报表如下：
A公司的财务报表如下：
货币资金 7000 实收资本 7000 （ 1000 美元）实收资本为一次性投入 1000 ，投入当日的汇率为 7 B公司的财务报表如下：
固定资产 7000 实收资本 7500 （ 1000 美元）未分配利润-500
实收资本分两次投入，第一次 500 ，汇率为 8 ，第二次 500 ，汇率为 7 A公司拟吸收合并B公司，吸收合并日的汇率是7.2，B公司的评估值为 7100
根据规则，两个外商投资企业吸收合并，实收资本应该直接相加
合并后的实收资本为 2000 美元，用本位币计量应该是多少？
1 、直接相加，实收资本为 14500
2 、B公司用吸收合并日的汇率，实收资本为 14200
如果用 1 ，那么吸收合并日的净资产（ 7000 ）小于增加的股本（ 7500 ），会不会形成出资不实的情况？弥补出资是 500 （增加股本-净资产）还是 400 （增加股本-评估值）？
如果用 2 ，账面净资产（ 7000 ）与增加的股本（ 7200 ）差额是放在资本公积-其他资本公积变动吗？那么吸收合并日的净资产（ 7000 ）小于增加的股本（ 7200 ），会不会形成出资不实的情况？弥补出资是 200 （增加股本-净资产）还是 100 （增加股本-评估值）？

回答人：chenyiwei
理论上是直接相加最合理，即方案 1 。优点是仍保留了各次实收资本实际投入日的历史汇率，也符合同一控制下合并的基本原理。么吸收合并日的净资产（ 7000 ）小于增加的股本（ 7500 ），差额调整资本公积处理。